Minutes et répertoires du notaire Jacques NOURRY, 11 août 1644 - 7 octobre 1660 (étude XVII)
Archives nationales
- Minutes de Jacques NOURRY, 11 août 1644 - 7 octobre 1660; MC/ET/XVII/268 - MC/ET/XVII/299
  - Minutes. 1648, janvier - mai, janvier - mai 1648; MC/ET/XVII/276
    - Mise en apprentissage par Isaac Boucher, cardeur de laine, demeurant à Launay en la paroisse de Saint-Martin-du-Vieux-Bellême, au Perche, de son fils Louis, âgé de douze ans, pour cinq années, avec Adrien La Perche, joueur d'instruments, demeurant à la montagne Sainte-Geneviève, qui promet d'e
      Documents du Minutier central concernant l'histoire de la musique (1600-1650), par Madeleine Jurgens, tome II [études XI à XX, 1900 actes], Paris, Archives nationales, 1974, p. 353 (instrument de recherche imprimé dématérialisé, certaines notices sont plus détaillées dans la version intégrale accessible en ligne par la rubrique 'Autres instruments de recherche', voir contexte dans le Plan d’orientation général - Notaires de Paris, guides thématiques du Minutier).
      contrat d'apprentissage; Boucher, Isaac; Boucher, Louis; La Perche, Adrien; musicien; Saint-Martin-du-Vieux-Bellême (Orne); Montagne-Sainte-Geneviève (hameau)
  - Minutes. 1648, juin - décembre, juin - décembre 1648; MC/ET/XVII/277
    - Vente par Françoise Bachet, veuve de Jean Sauvage, demeurant rue du Fouare, à Jacques Sauvage, joueur d'instruments, frère de son défunt mari, d'un arpent et demi ou environ sis au terroir de Saint-Sauveur, près la forêt de Compiègne, moyennant 30 livres., 27 janvier 1648; MC/ET/XVII/277
      acte de vente; Bachet, Françoise; Sauvage, Jean; Sauvage, Jacques; musicien; Fouarre (rue du)
    - Mise en apprentissage par Laurent Guerry, l'aîné, maître passementier-boutonnier, demeurant rue Aubri-le-Boucher, de Claude Martin, âgé de treize ans, fils de Denis Martin, fermier du four à ban d'Ouarville en Beauce, pour six années, avec Laurent Gaburet, joueur d'instruments, demeurant Grande-Rue au faubourg Saint-Marcel, qui enseignera son art à l'enfant, le nourrira et le logera. En fin d'apprentissage le maître donnera un violon de la valeur de six livres., 24 juin 1648; MC/ET/XVII/277
      contrat d'apprentissage; Guerry, Laurent; Martin, Claude; Martin, Denis; Gaburet, Laurent; passementier; musicien; Saint-Marcel (faubourg); Saint-Marceau (grande rue); Aubry-le-Boucher (rue); Ouarville (Eure-et-Loir)
    - Marché aux termes duquel Simon Jacques, maître fondeur, demeurant rue Bordelle, promet à Louis Noblet, laboureur à Ivry-sur-Seine, marguillier de l'église de ce lieu, de refondre la plus petite des quatre cloches, à présent cassée et de la rendre accordante avec les trois autres, en fournissant le métal nécessaire, moyennant 200 livres., 1er juillet 1648; MC/ET/XVII/277
      marché; Jacques, Simon; Noblet, Louis; fondeur; Ivry (ancienne commune); Bordelle (rue)
    - Testament de Paul Roussel, graveur en taille-douce, demeurant rue d'Écosse, donnant à Dominique Le Roy, imprimeur en taille-douce, tous ses biens meubles et conquêts immeubles au jour de son décès., 1er juillet 1648; MC/ET/XVII/277
      Documents du Minutier central concernant les peintres, sculpteurs et graveurs au XVIIe siècle (1600-1650), par Marie-Antoinette Fleury et Martine Constans, tome II [études XI à XX, 2445 actes], Paris, Archives nationales, 2010, notice n°1967 (instrument de recherche imprimé dématérialisé, certaines notices sont plus détaillées dans la version intégrale accessible en ligne par la rubrique 'Autres instruments de recherche', voir contexte dans le Plan d’orientation général - Notaires de Paris, guides thématiques du Minutier).
      testament; Roussel, Paul; Le Roy, Dominique; graveur; imprimeur; Ecosse (rue d')
    - Entrée en apprentissage de Charles Bailliage, âgé de vingt-deux ans, natif de Saint-Clair-sur-Epte, fils de Denis Bailliage, tisserand en toile, et de défunte Madeleine du Prié, pour trois années, avec Thomas Le Maigre, maître joueur d'instruments à Paris et sur la terre Sainte-Geneviève, demeurant rue Mouffetard, qui enseignera son art au jeune homme, le nourrira, le logera et le vêtira sans débours de part ni d'autre., 1er juillet 1648; MC/ET/XVII/277
      contrat d'apprentissage; Bailliage, Charles; Bailliage, Denis; du Prié, Madeleine; Le Maigre, Thomas; tisserand; musicien; Mouffetard (rue); Saint-Clair-sur-Epte (Val-d'Oise)
    - Contrat d'apprentissage pour quatre ans au profit de François Cares, âgé de 18 ans, par sa mère, Marie Félaniée, veuve de Jan Cares, maître peintre, demeurant rue Saint-Jacques, et Pierre Clément, maître peintre, demeurant rue Jean-Pain-Mollet, avec Nicolas Régnesson, graveur en taille-douce, demeurant place Maubert. Il sera logé et nourri chez son maître., 2 juillet 1648; MC/ET/XVII/277
      Documents du Minutier central concernant les peintres, sculpteurs et graveurs au XVIIe siècle (1600-1650), par Marie-Antoinette Fleury et Martine Constans, tome II [études XI à XX, 2445 actes], Paris, Archives nationales, 2010, notice n°1923 (instrument de recherche imprimé dématérialisé, certaines notices sont plus détaillées dans la version intégrale accessible en ligne par la rubrique 'Autres instruments de recherche', voir contexte dans le Plan d’orientation général - Notaires de Paris, guides thématiques du Minutier).
      contrat d'apprentissage; Cares, François; Félaniée, Marie; Cares, Jan; Clément, Pierre; Régnesson, Nicolas; peintre; graveur; Saint-Jacques (rue); Jean-Pain-Mollet (rue)
    - Contrat de mariage entre Nicolas Saillan, âgé de 34 ans, natif de Saint-Germain-en-Laye, fils de Jacques Saillan, maçon tailleur de pierre, et de Michelle Blaisot, demeurant rue Bordelle, paroisse Saint-Etienne-du-Mont, et Michelle Harbel, fille de Jeanne Le Bray et de feu Nicolas Harbel, gagne-denier, demeurant même rue. Parmi les témoins du fiancé, figurent Gilles Blaisot, maître imprimeur, bourgeois de Paris, oncle paternel, Jean Blaisot, ordinaire de la musique du duc d'Orléans, cousin germain, et Pierre Vary, maître peintre, également cousin germain à cause d'Agnès Blaisot, sa femme., 8 septembre 1648; MC/ET/XVII/277
      Documents du Minutier central concernant l'histoire de la musique (1600-1650), par Madeleine Jurgens, tome II [études XI à XX, 1900 actes], Paris, Archives nationales, 1974, p. 319 (instrument de recherche imprimé dématérialisé, certaines notices sont plus détaillées dans la version intégrale accessible en ligne par la rubrique 'Autres instruments de recherche', voir contexte dans le Plan d’orientation général - Notaires de Paris, guides thématiques du Minutier).
      Documents du Minutier central concernant les peintres, sculpteurs et graveurs au XVIIe siècle (1600-1650), par Marie-Antoinette Fleury et Martine Constans, tome II [études XI à XX, 2445 actes], Paris, Archives nationales, 2010, notice n°2174 (instrument de recherche imprimé dématérialisé, certaines notices sont plus détaillées dans la version intégrale accessible en ligne par la rubrique 'Autres instruments de recherche', voir contexte dans le Plan d’orientation général - Notaires de Paris, guides thématiques du Minutier).
      peintre; contrat de mariage; Saillan, Nicolas; Saillan, Jacques; Blaisot, Michelle; Harbel, Michelle; Le Bray, Jeanne; Harbel, Nicolas; Blaisot, Gilles; Blaisot, Jean; Vary, Pierre; Blaisot, Agnès; maçon; tailleur de pierre; imprimeur; musicien; Saint-Etienne-du-Mont (paroisse); Bordelle (rue); Saint-Germain-en-Laye (Yvelines)
    - Bail pour 6 ans par Jean de Parnivet, écuyer, sieur Des Fontaines, poursuivant d'armes du roi, demeurant rue du Coq, à Luc Lamiel, maître enlumineur, de la maison où il demeure à l'enseigne de la Prudence, rue d'Écosse, au loyer annuel de 240 livres., 19 octobre 1648; MC/ET/XVII/277
      Documents du Minutier central concernant les peintres, sculpteurs et graveurs au XVIIe siècle (1600-1650), par Marie-Antoinette Fleury et Martine Constans, tome II [études XI à XX, 2445 actes], Paris, Archives nationales, 2010, notice n°1234 (instrument de recherche imprimé dématérialisé, certaines notices sont plus détaillées dans la version intégrale accessible en ligne par la rubrique 'Autres instruments de recherche', voir contexte dans le Plan d’orientation général - Notaires de Paris, guides thématiques du Minutier).
      bail; Parnivet, Jean de; Lamiel, Luc; Coq (rue du); Ecosse (rue d')
    - Transaction où Paul Roussel, graveur ordinaire du roi, et sa femme, Marie Bertin, demeurant rue d'Écosse, interviennent dans la liquidation des droits de Charles Dance, passementier tissutier rubanier, demeurant rue de l'Arbalète., 1er décembre 1648; MC/ET/XVII/277
      Documents du Minutier central concernant les peintres, sculpteurs et graveurs au XVIIe siècle (1600-1650), par Marie-Antoinette Fleury et Martine Constans, tome II [études XI à XX, 2445 actes], Paris, Archives nationales, 2010, notice n°1968 (instrument de recherche imprimé dématérialisé, certaines notices sont plus détaillées dans la version intégrale accessible en ligne par la rubrique 'Autres instruments de recherche', voir contexte dans le Plan d’orientation général - Notaires de Paris, guides thématiques du Minutier).
      Ecosse (rue d'); Arbalète (rue de l'); accord; Roussel, Paul; Bertin, Marie; Dance, Charles; graveur; passementier
  - Minutes. 1649, janvier - juin, janvier - juin 1649; MC/ET/XVII/278; Document détérioré.
    - Marché par Etienne Périgot, maçon., 27 avril 1648; MC/ET/XVII/278
      Artisans XVIIe, par M. Jurgens, M.A. Fleury, R. Gourmelon et le personnel du Minutier central, 1954-1996 (fichier papier entièrement dématérialisé; voir contexte dans le Plan d’orientation général - Notaires de Paris, guides thématiques du Minutier).
      marché; Perigot, Etienne; maçon
    - Échange entre Claude Sallé, peintre ordinaire des bâtiments du roi, et sa femme, Madeleine Montallier, demeurant rue de Seine, de 1/3 de maison au faubourg Saint-Marcel, contre une autre maison., 1er février 1649; MC/ET/XVII/278
      Documents du Minutier central concernant les peintres, sculpteurs et graveurs au XVIIe siècle (1600-1650), par Marie-Antoinette Fleury et Martine Constans, tome II [études XI à XX, 2445 actes], Paris, Archives nationales, 2010, notice n°1988 (instrument de recherche imprimé dématérialisé, certaines notices sont plus détaillées dans la version intégrale accessible en ligne par la rubrique 'Autres instruments de recherche', voir contexte dans le Plan d’orientation général - Notaires de Paris, guides thématiques du Minutier).
      échange; Sallé, Claude; Montallier, Madeleine; Saint-Marcel (faubourg); Seine (rue de); peintre
    - Contrat de mariage de Robert Douel, âgé de 24 ans, marchand pâtissier, fils de Robert Douel, marchand pourvoyeur du prince de Conti, avec Geneviève Gellemont, fille de feu Modeste Gellemont, laboureur à Saint-Marcel, et Marguerite Barre, demeurant rue des Francs-Bourgeois à Saint-Marcel. Parmi les témoins, Paul Roussel, graveur, et sa femme, Marie Bertin, tante du futur par feu Étienne Douel, son premier mari., 5 mai 1649; MC/ET/XVII/278
      Documents du Minutier central concernant les peintres, sculpteurs et graveurs au XVIIe siècle (1600-1650), par Marie-Antoinette Fleury et Martine Constans, tome II [études XI à XX, 2445 actes], Paris, Archives nationales, 2010, notice n°1969 (instrument de recherche imprimé dématérialisé, certaines notices sont plus détaillées dans la version intégrale accessible en ligne par la rubrique 'Autres instruments de recherche', voir contexte dans le Plan d’orientation général - Notaires de Paris, guides thématiques du Minutier).
      contrat de mariage; Douel, Robert; Gellemont, Geveniève; Gellemont, Modeste; Barre, Marguerite; Roussel, Paul; Bertin, MArie; Douel, Etienne; pâtissier; commerçant; agriculteur; graveur; Saint-Marcel (faubourg); Francs-Bourgeois-Saint-Marcel (rue des)
    - Transaction de Mathurin Montallier, marchand maître apothicaire, épicier, et sa femme, Esther Foullé, demeurant rue de Seine, avec Claude Sallé, maître peintre et peintre ordinaire des bâtiments du roi, et sa femme, Madeleine Montallier, demeurant rue des Postes, relative à l'office de juré porteur de charbon de leur père, Mathurin Montallier, que son fils a acquis pour 1 500 livres., 22 mai 1649; MC/ET/XVII/278
      Documents du Minutier central concernant les peintres, sculpteurs et graveurs au XVIIe siècle (1600-1650), par Marie-Antoinette Fleury et Martine Constans, tome II [études XI à XX, 2445 actes], Paris, Archives nationales, 2010, notice n°1989 (instrument de recherche imprimé dématérialisé, certaines notices sont plus détaillées dans la version intégrale accessible en ligne par la rubrique 'Autres instruments de recherche', voir contexte dans le Plan d’orientation général - Notaires de Paris, guides thématiques du Minutier).
      accord; Montallier, Mathurin; Foullé, Esther; Sallé, Claude; Montallier, Madeleine; pharmacien; peintre; Seine (rue de); Postes (rue des)
    - Accord de Mathurin Montallier, marchand maître apothicaire, épicier, sa femme, Esther Foullé, et Alexandre Montallier, peintre du roi, tous demeurant rue de Seine, avec Claude Sallé, maître peintre, et sa femme, Madeleine Montallier, par lequel les maison et jardin [avec une grotte couverte de tuiles et un grand cadran au milieu du parterre] de la rue des Postes, hérités de leur père, Mathurin Montallier, reviennent aux Sallé, moyennant 5 400 l. arrêtées par licitation., 7 juin 1649; MC/ET/XVII/278
      Documents du Minutier central concernant les peintres, sculpteurs et graveurs au XVIIe siècle (1600-1650), par Marie-Antoinette Fleury et Martine Constans, tome II [études XI à XX, 2445 actes], Paris, Archives nationales, 2010, notice n°1990 (instrument de recherche imprimé dématérialisé, certaines notices sont plus détaillées dans la version intégrale accessible en ligne par la rubrique 'Autres instruments de recherche', voir contexte dans le Plan d’orientation général - Notaires de Paris, guides thématiques du Minutier).
      accord; Montallier, Mathurin; Foullé, Esther; Montallier, Alexandre; Sallé, Claude; Montallier, Madeleine; pharmacien; peintre; Seine (rue de); Postes (rue des)
  - Minutes. 1649, juillet - décembre, juillet - décembre 1649; MC/ET/XVII/279; Document détérioré.
    - Contrat de mariage entre Étienne Leblond, maître tourneur en bois, demeurant Grande-Rue-Mouffetard, et Marie Hamelin, native de la paroisse de Picoville, en Normandie. Parmi les témoins, René Levasseur, maître peintre, cousin de la future., 25 juillet 1649; MC/ET/XVII/279
      Documents du Minutier central concernant les peintres, sculpteurs et graveurs au XVIIe siècle (1600-1650), par Marie-Antoinette Fleury et Martine Constans, tome II [études XI à XX, 2445 actes], Paris, Archives nationales, 2010, notice n°1417 (instrument de recherche imprimé dématérialisé, certaines notices sont plus détaillées dans la version intégrale accessible en ligne par la rubrique 'Autres instruments de recherche', voir contexte dans le Plan d’orientation général - Notaires de Paris, guides thématiques du Minutier).
      contrat de mariage; Leblond, Etienne; Hamelin, Marie; Levasseur, René; tourneur; peintre; Mouffetard (rue); Picauville (Manche)
    - Bail pour cinq ans à partir de la Saint-Rémi par Jacques Meunier, maître peintre, demeurant à la porte Saint-Jacques, paroisse Saint-Benoît, à Étienne Chevreau, gagne-deniers, et Catherine Marla, de la maison où ils vivent à l'enseigne de l'Écu de France, rue Françoise, au loyer annuel de 90 livres., 16 août 1649; MC/ET/XVII/279
      Documents du Minutier central concernant les peintres, sculpteurs et graveurs au XVIIe siècle (1600-1650), par Marie-Antoinette Fleury et Martine Constans, tome II [études XI à XX, 2445 actes], Paris, Archives nationales, 2010, notice n°1576 (instrument de recherche imprimé dématérialisé, certaines notices sont plus détaillées dans la version intégrale accessible en ligne par la rubrique 'Autres instruments de recherche', voir contexte dans le Plan d’orientation général - Notaires de Paris, guides thématiques du Minutier).
      peintre; bail; Meunier, Jacques; Chevreau, Etienne; Marla, Catherine; Saint-Jacques (porte); Françoise (rue); Saint-Benoît (paroisse)
    - Contrat de mariage entre Jean Bellot, marchand, bourgeois de Paris, âgé de trente ans, fils de César Bellot, marchand, bourgeois de Paris, et de Catherine du Cadolu, demeurant rue Gervais-Laurent, et Claude Jullien, fille de Michel Jullien, orfèvre, bourgeois de Paris, demeurant rue Saint-Jacques-de-la-Boucherie, et de Jeanne Bordier. Parmi les témoins de la fiancée figure Jacques Favier, violon ordinaire de la chambre du roi, oncle paternel à cause de Gillette Bourdonné, sa femme, et Louis Turquet, géographe ordinaire du roi, cousin paternel., 9 octobre 1649; MC/ET/XVII/279
      Documents du Minutier central concernant l'histoire de la musique (1600-1650), par Madeleine Jurgens, tome II [études XI à XX, 1900 actes], Paris, Archives nationales, 1974, p. 215 (instrument de recherche imprimé dématérialisé, certaines notices sont plus détaillées dans la version intégrale accessible en ligne par la rubrique 'Autres instruments de recherche', voir contexte dans le Plan d’orientation général - Notaires de Paris, guides thématiques du Minutier).
      contrat de mariage; Bellot, Jean; Bellot, César; Du Cadolu, Catherine; Jullien, Claude; Jullien, Michel; Bordier, Jeanne; Favier, Jacques; Bourdonné, Gillette; Turquet, Louis; commerçant; orfèvre; musicien; Gervais-Laurent (rue); Saint-Jacques-la-Boucherie (rue)
    - Quittance par Michel Du Vivier à Pierre Richer, son beau-fils, maître joueur d'instruments, de tous les deniers qu'il lui a baillés pour sa maîtrise ainsi que des frais de nourriture et d'habillement faits pour lui jusqu'à ce jour. Cette remise est faite moyennant promesse par Richer d'enseigner à jouer du violon à Jacques Du Vivier, son demi-frère., 19 novembre 1649; MC/ET/XVII/279
      Documents du Minutier central concernant l'histoire de la musique (1600-1650), par Madeleine Jurgens, tome II [études XI à XX, 1900 actes], Paris, Archives nationales, 1974, p. 552 (instrument de recherche imprimé dématérialisé, certaines notices sont plus détaillées dans la version intégrale accessible en ligne par la rubrique 'Autres instruments de recherche', voir contexte dans le Plan d’orientation général - Notaires de Paris, guides thématiques du Minutier).
      quittance; Du Vivier, Michel; Richer, Pierre; Du Vivier, Jacques; musicien
    - Quittance de 150 livres par Louise Le Grand, veuve de Barthélemy Cassé, tisserand, demeurant à Saint-Antoine-des-Champs, à Aubin Bertier, maître peintre, par les mains de Claude Sallé, peintre ordinaire des bâtiments du roi., 10 décembre 1649; MC/ET/XVII/279
      Documents du Minutier central concernant les peintres, sculpteurs et graveurs au XVIIe siècle (1600-1650), par Marie-Antoinette Fleury et Martine Constans, tome II [études XI à XX, 2445 actes], Paris, Archives nationales, 2010, notice n°196 (instrument de recherche imprimé dématérialisé, certaines notices sont plus détaillées dans la version intégrale accessible en ligne par la rubrique 'Autres instruments de recherche', voir contexte dans le Plan d’orientation général - Notaires de Paris, guides thématiques du Minutier).
      quittance; Le Grand, Louise; Cassé, Barthélemy; Bertier, Aubin; Sallé, Claude; peintre; tisserand
  - Minutes. 1650, janvier - juin, janvier - juin 1650; MC/ET/XVII/280
    - Accord entre Jean Le Bègue, maître tissutier-rubannier demeurant à Saint-Marcel-lès-Paris, rue de l'Arbalète, paroisse Saint-Médard, et Charles Dechars, marchand à Pontoise., 1er janvier 1650; MC/ET/XVII/280
      Relevé exhaustif dit 'Base Reno' des actes de 1650, d'après les minutes des notaires, supplément pour l'étude XVII, par le personnel du Minutier, 2015. Voir contexte dans le Plan d'orientation général - Notaires de Paris, guides thématiques du Minutier).
      Date de création de la notice: 2015 (Lenaïg Roumegou)
      accord; Le Bègue, Jean; Dechars, Charles; tisserand; commerçant
    - Mariage entre Guillaume Azé, compagnon couvreur, demeurant rue Saint-Victor, paroisse Saint-Etienne-du-Mont, et Claude Bourguignon, veuve de Paul Rochet, cordonnier, demeurant à Paris, rue de Versailles, susd. paroisse., 3 janvier 1650; MC/ET/XVII/280
      Date de création de la notice: 2015 (M.-F. Limon-Bonnet)
      contrat de mariage; Azé, Guillaume; Bourguignon, Claude; Saint-Victor (rue); Versailles (rue de); couvreur; cordonnier
    - Mariage entre Honoré Le Roux dit Rossignol, tambour de la compagnie de Monsieur de Villiers capitaine au régiment des gardes du roi, demeurant à Saint-Marcel-lez-Paris, rue de Lourcine, paroisse Saint-Médard, et Antoinette de Villiers, veuve de feu Jean Auzanne, maître tissutier rubannier, demeurant esdites rue et paroisse., 3 janvier 1650; MC/ET/XVII/280
      Date de création de la notice: 2015 (L. Roumegou)
      contrat de mariage; le Roux dit Rossignol, Honoré; Villiers, Anthoinette de; Auzanne, Jean; Saint-Médard (paroisse); Lourcine (rue de); Saint-Marcel (faubourg)
    - Marché entre Pierre Azé, maître couvreur de maisons à Paris, y demeurant à Saint-Marcel-lez-Paris, en la grande rue, paroisse Saint-Médard, et Jean Mocquet, maître corroyeur, demeurant audit faubourg. Ledit Azé s'engage à faire les ouvrages de couvertures qu'il convient faire en une maison que ledit Mocquet fait construire, moyennant la somme de 147 livres, 10 sous., 4 janvier 1650; MC/ET/XVII/280
      couvreur; marché; Azé, Pierre; Mocquet, Jean; Saint-Marcel (faubourg); Saint-Médard (paroisse); Saint-Marceau (grande rue); tanneur
    - Transport de droits successifs entre Pierre et Etienne Valt, maîtres bonnetiers, demeurant au faubourg Saint-Marcel-lez-Paris, respectivement rue des Lyonnois et grande rue, paroisse Saint-Médard, et leur mère Antoinette de Villiers, veuve de feu Louis Val, maître bonnetier, demeurant audit faubourg., 6 janvier 1650; MC/ET/XVII/280
      transport de droits; Valt, Pierre; Valt, Etienne; Villiers, Anthoinette de; Saint-Marcel (faubourg); Saint-Médard (paroisse); Lyonnais (rue des); Saint-Marceau (grande rue); fabricant d'accessoires vestimentaires
    - Mariage entre Jeanne Le Normand, fille de feu Jean Le Normand, maître tissutier rubannier, et de sa veuve Jeanne Sallé, sa tutrice, demeurant à Saint-Marcel-lez-Paris, rue d'Orléans, paroisse Saint-Médard, et Adrian Falize, tissutier rubannier, âgé de trente ans environ, demeurant audit faubourg, esdites rue et paroisse, fils de feu Christophe Falize, maître tissutier rubannier, et d'Anthoinette Croqueoiz sa veuve., 7 janvier 1650; MC/ET/XVII/280
      contrat de mariage; le Normand, Jeanne; Sallé, Jeanne; le Normand, Jean; Falize, Adrian; Falize, Christophe; Croqueoiz, Anthoinette; Saint-Marcel (faubourg); Saint-Médard (paroisse); Orléans (rue d'); tisserand
    - Vente par Jean Pary, jardinier, demeurant à Gentilly, et Marguerite Garnis sa femme, de lui autorisée, d'un quartier et demi de terres labourables en une pièce sise au terroir dudit Gentilly au lieudit les Sablons, à Guillaume Simon, maître jardinier, demeurant à Saint-Marcel-lez-Paris, moyennant soixante-quinze livres tournois., 8 janvier 1650; MC/ET/XVII/280
      acte de vente; Pary, Jean; Garnis, Marguerite; Simon, Guillaume; jardinier; Gentilly (ancienne commune); Saint-Marcel (faubourg)
    - Procuration en blanc de Margueritte de Maupeou, abbesse de l'abbaye Notre-Dame-du-Parc-aux-Dames, à Crépy-en-Valois, ordre de Cîteaux, diocèse de Senlis, pour obtenir du pape la nomination, comme coadjutrice et future abbesse, de sa nièce, dame Elisabeth Fouquet, religieuse professe de ladite abbaye., 8 janvier 1650; MC/ET/XVII/280
      procuration; Maupeou, Margueritte de; Fouquet, Elisabeth; religieux; abbé; Crépy-en-Valois (Oise)